Minutes et répertoires du notaire Adrien DUPUYS, 23 septembre 1648 - 4 janvier 1683 (étude XXXIV)
Archives nationales
Minutes et répertoires du notaire Adrien DUPUYS (étude XXXIV)
23 septembre 1648 - 4 janvier 1683
MC/ET/XXXIV/115 - MC/ET/XXXIV/227, MC/RE/XXXIV/1
Etude XXXIV; Dupuys, Adrien
Archives nationales de France
Minutes et répertoires: la loi 2008-696 du 15 juillet 2008 relative aux archives a fixé à 75 ans à compter de la date de l'acte, ou à 25 ans à compter de la date du décès de l'intéressé si ce délai est plus bref, le délai de communication des minutes et répertoires des notaires; ce délai est porté à 100 ans à compter de la date de l'acte si le document se rapporte à un mineur (code du Patrimoine, articles L213-2, 4e d et 5e).
Autres documents de l'étude (dossiers de clients, comptabilité...): s'agissant d'archives privées, ces documents sont communicables selon les modalités fixées par le déposant ou le donateur.
Certains documents ne sont pas accessibles en raison de leur mauvais état de conservation.
Versement
Accès aux instruments de recherche de tous les notaires de l’étude XXXIV
Archives de l'étude XXXIV
- Minutes de Adrien DUPUYS, 23 septembre 1648 - 30 avril 1683; MC/ET/XXXIV/115 - MC/ET/XXXIV/227
  - Minutes. 1648, 23 septembre - 1648, décembre, 23 septembre 1648 - décembre 1648; MC/ET/XXXIV/115
    Informations complémentaires:
    Informations concernant le classement:
    Le niveau inférieur de description, quand il existe, correspond aux minutes d'actes. Toutes les minutes ne sont pas forcément décrites une à une. Les descriptions de ces minutes sont plus ou moins détaillées.
    - CRESSÉ (Jean) huissier aux Requêtes du Palais § Inventaire après décès de Jean CRESSÉ et Mad. LE CAMUS jadis sa femme, cette dernière decedée le 17 de ce mois, 23 septembre 1648; MC/ET/XXXIV/115
      Origine de l'information:
      Fichier dit 'général' XVIIe-XVIIIe siècles, par le personnel du Minutier, 1954-1999 ( fichier papier entièrement dématérialisé; voir contexte dans le Plan d’orientation général - Notaires de Paris, guides thématiques du Minutier).
      Date de révision: 2011-2012
      Date de création de la notice: 2010
      inventaire après décès; Cressé, Jean
    - LEFEBURE (Ferrand) 1er huissier en la Chambre des Comptes § Compromis entre les héritier de Ferrand LEFEBURE et Jacqueline PREVOST jadis sa femme, 23 septembre 1648; MC/ET/XXXIV/115
      Lefebure, Ferrand
    - CLEMENT (Anne) veuve de Nicolas CUVILLIER pâtissier à Buriannoult près Vancouleurs demeurant rue de la Licorne § Donation par Anne CLEMENT à Claude MATHIEU gagne denier rue de la Licorne et Jeanne VAULTIER sa femme, 2 octobre 1648; MC/ET/XXXIV/115
      donation; Clément, Anne
    - MOREAU (Claude) marchand boucher prisonnier à la Conciergerie § Altermoiement entre les créanciers de Claude MOREAU, 3 octobre 1648; MC/ET/XXXIV/115
      Moreau, Claude
    - SIMEON (Anne) § Inv. après décès de Anne SIMEON en la présence entre autres de Claude SIMEON, son père - Théorbe, 10 octobre 1648; MC/ET/XXXIV/115
      Simeon, Anne
    - DUVAL (Jacques) tailleur d'habits r. de la Vieille Draperie paroisse de la Magd. § Mariage de Jacques DUVAL avec Gabrielle TAUPIN veuve de François GOTROT tailleur d'habits demeurant m rue, 19 octobre 1648; MC/ET/XXXIV/115
      contrat de mariage; Duval, Jacques
    - JOIGNARD (Guillaume) maître brodeur quai des Ormes paroisse Saint-Gervais § Quittance par. .. à Claude PHILIPPARD maître ceinturier b de P. de la somme de 100 L. moy. quoi led J. a promis de lui livrer un baudrier d'or et d'argent fin avec arbres et bestiaux dont surplus montant à 20 L. a été avancé sur les 11 travaux, 22 octobre 1648; MC/ET/XXXIV/115
      Artisans XVIIe, par M. Jurgens, M.A. Fleury, R. Gourmelon et le personnel du Minutier central, 1954-1996 (fichier papier entièrement dématérialisé; voir contexte dans le Plan d’orientation général - Notaires de Paris, guides thématiques du Minutier).
      quittance; Joignard, Guillaume
    - JOÏGNARD (Guillaume) maître brodeur, quai des Ormes, r. Saint-Gervais § Obligation par Claude Philipard maître couturier envers. .., 22 octobre 1648; MC/ET/XXXIV/115
      obligation; Joïgnard, Guillaume
    - DU PRESSOIR (François) maître Boursier gibecier b de P. § Pge entre les héritiers de François DU PRESSOIR et Denise MAURÉ jadis sa femme, 23 octobre 1648; MC/ET/XXXIV/115
      partage; Du Pressoir, François
    - DECOMPANS (Jean) l'aîné marchand b de P. § Inv. après décès de Jean DECOMPANS à la requête de Laurent D. marchand drapier, b de P. - Nicolas LESCOT marchand drapier b de P. et Marguerite D. son ép. - et le tuteur des mineurs de Jh. D. b de P. et Anne DROUIN sa première femme et Anne NUTRAT sa deuxième épouse Tableaux - un damier-, 27 octobre 1648; MC/ET/XXXIV/115
      inventaire; Decompans, Jean
    - TABLEAUX § Inv. de Jehan DECOMPANS l'aîné, 27 octobre 1648; MC/ET/XXXIV/115
      inventaire
    - JEU § Mention d'un damier garni de ses dames prisé 60 sols ds l'inv. de Jh. DECOMPANS l'aîné, 27 octobre 1648; MC/ET/XXXIV/115
    - BLAISE (Antoine) marchand bourgeois de Paris majeur de 30 ans passés rue Saint-Jehans § Mariage de Antoine BLAISE avec Madeleine DELISLE majeure, fille de Gervais D. boulanger à La Foie en Picardie, 30 octobre 1648; MC/ET/XXXIV/115
      contrat de mariage; Blaise, Antoine
    - ST DENIS (rue) maison à l'enseigne du chaudron § Transaction entre les propriétaire de la maison rue Saint-DENIS relatif à un procès, 30 octobre 1648; MC/ET/XXXIV/115
      accord; St Denis, rue
    - ROGER (Marin) garçon cordonnier r. de la Vieille Draperie paroisse Saint-Pierre des Arcs motif de Brisy Boullet près Orleans § Mariage de Marin ROGER fils de Pierre R. laboureur et de Martine LHOSTE, son ep. avec Jeanne HAUCLERC fille de Thomas M. gagne denier, 3 novembre 1648; MC/ET/XXXIV/115
      contrat de mariage; Roger, Marin
    - VILLEROY (Maréchal de) gouverneur du Roi § Obligation envers Maréchal de VILLEROY, 10 novembre 1648; MC/ET/XXXIV/115
      obligation; Villeroy, Maréchal de
    - LAMBERT (François) garde des meubles des menus plaisirs de sa Majesté § Mariage de François LAMBERT avec Jeanne BESSAULT pour sa décès droits, fille d'Etienne B. brodeur ord du Roi b de P., 11 novembre 1648; MC/ET/XXXIV/115
      contrat de mariage; Lambert, François
    - BESSAULT (Etienne) + brodeur ordinaire du Roi § Mariage de Jeanne BESSAULT fille de. .. avec François LAMBERT garde des meubles des menus plaisirs de S.M., 11 novembre 1648; MC/ET/XXXIV/115
      contrat de mariage; Bessault, Etienne
    - MANIVOIRE (Adrianne) veuve de Jaques Bourgeot poudrier r. des Cannettes paroisse de la Magd. § Mariage de Adrianne MANIVOIRE avec Christofle ARNOUL C/on/ ouvrier en soie, fils de Ja. A. maître ouvrier en soie, 15 novembre 1648; MC/ET/XXXIV/115
      contrat de mariage; Manivoire, Adrianne
    - ARNOUL (Christofle) C/on/ ouvrier en soie r. de la Gde Bretonnerie paroisse Saint-Benoît § Mariage de. .. fils de Jh. A. maître ouvrier en soie avec Adrianne MANIVOIRE veuve de Jacques BOURGEOT poudrier rue des Cannettes, r. des Canettes paroisse de la Magd. en la Cité, 15 novembre 1648; MC/ET/XXXIV/115
      contrat de mariage; Arnoul, Christofle
    - DUVAL (Jacques) écuyer sr de Bellefontaine lieut. du guet à Paris § Mariage de Jacques DUVAL fils de Martial D. b de P. r. de la Harpe paroisse Saint-Benoit avec Anne COLLETET fille de Gabriel C. procureur au Châtelet, 22 novembre 1648; MC/ET/XXXIV/115
    - BARBEDOR (Richard) marchand orfèvre b de P. proche le Gd Châtelet § Inv. après décès de. .. à la requête d'Elis NOURRY sa veuve - Robert B. marchand orfèvre b de P. - Jean B. b de P. - Gabriel HARDIVILLIERS marchand orfèvre b de P., à cause d'Anne B. jadis sa femme - Constantin AUBRY marchand orfèvre b de P. à cause de Jeanne B. sa femme - Héritiers pour 1/4 de leur par - Tableaux, 24 novembre 1648; MC/ET/XXXIV/115
      inventaire; Barbedor, Richard
    - ORFÈVRE § Inventaire, de Richard BARBEDOR, 24 novembre 1648; MC/ET/XXXIV/115
    - TABLEAUX § Inv. de Richard BARBEDOR marchand orfèvre, 24 novembre 1648; MC/ET/XXXIV/115
    - Constitution. Jean REGNAULT, maître à danser., 25 novembre 1648; MC/ET/XXXIV/115
      Musique XVIIe siècle [2407 actes], par Madeleine Jurgens et le personnel du Minutier, 1954-1996 ( fichier papier entièrement dématérialisé; voir contexte dans le Plan d’orientation général - Notaires de Paris, guides thématiques du Minutier).
      Date de création de la notice: 2004
      constitution de rente; Regnault, Jean; enseignant; danseur
    - MACHAULT (Louis de) chevalier seigneur de Soisy conseiller au gd Conseil § Transport de rentes par Louis de MACHAULT en son nom et se portant fort de Louise de LA VERGNE son ép., 25 novembre 1648; MC/ET/XXXIV/115
      transport de droits; Machault, Louis de
    - BIDAL (Benoît) bourgeois de Paris ruelle et paroisse Sainte Cx § Bail par Benoît BIDAL à Christophe HEBERT le jeune de terres à Aubervilliers, 27 novembre 1648; MC/ET/XXXIV/115
      bail; Asfeld, Benoît Bidal d' (158.-1649)
    - FRESNETTE (François) maître brodeur, chassublier § Bail à... d'une maison rue de la Mortellerie, 30 novembre 1648; MC/ET/XXXIV/115
      bail; Fresnette, François
    - BAUTHELU près Magny § Vente de terres, 12 décembre 1648; MC/ET/XXXIV/115
      acte de vente
    - MONDIERE (Melchior) marchand libraire b de P. r. de la Vieille Draperie paroisse Saint-Pierre-des-Arcis § Arrêté de compte entre et Jacques BUOT ingénieur du Roi pour nourriture et pension, prise par le dernier chez M. et frais avancés par Melchior MONDIERE pour impression d'un livre intitulé 'la roue de proportion' composé par BUOT Melchior MONDIERE, 21 décembre 1648; MC/ET/XXXIV/115
      Mondiere, Melchior
    - DEVERT (Antoine) m/r/ plaussier r. de la Juifverie paroisse de la Magd. § Déclaration de Antoine DEVERT portant reconnaissance du douane que lui fut constituée par Cath. POTIN, son ep. veuve auparavant de Buel DOULCET un joueur d'instrument, 24 décembre 1648; MC/ET/XXXIV/115
      reconnaissance; déclaration; Devert, Antoine
  - Minutes. 1649, janvier - 1649, juin, janvier 1649 - juin 1649; MC/ET/XXXIV/116
    - CONCIERGERIE § Obligation par Barbe CLUSEL épouse d'Abel VENART docteur en la faculté de médecine, prisonnière à la CONCIERGERIE à Charles MAREUIL, concierge de la CONCIERGERIE de la somme de 90 l. pour ses geôles, geôllages, entrées et issues de sol. prisons depuis le 7-12-48 pour le jour, 5 janvier 1649; MC/ET/XXXIV/116
      obligation
    - VITRY SUR SEINE § Bail d'héritages situés à VITRY SUR SEINE, 7 janvier 1649; MC/ET/XXXIV/116
      bail
    - LHOMME (Pasquier) marchand de vins b de P. au fg Saint-Germain-des-Prés § Mariage de Pasquier LHOMME fils de Jh. L. maître maréchal à Chartres, avec Cath. SANSON fille de Jean S. marchand fruitier au Marcheneuf, 17 janvier 1649; MC/ET/XXXIV/116
      contrat de mariage; Lhomme, Pasquier
    - DUBOIS (Philippe) Professeur du R. en langue grecque § Transport, 26 janvier 1649; MC/ET/XXXIV/116
      Dubois, Philippe
    - LONGAUNAY (Suzanne de) ép. de Claude de LA GUICHE chevalier comte de Saint-Geran et La Palasse seigneur de Saint-Sauveur en Normandie gouv. et lieut. gen/l/ en Bourbonnais demeurant en son hôtel - Pl. Royale § Oblig. par Suzanne de LONGAUNAY à Gilles de LA VIGNE procureur en Pt de la somme de 2000 L., 27 janvier 1649; MC/ET/XXXIV/116
      obligation; Longaunay, Suzanne de
    - POTIER dit la LIBERTE (Girard) Cordonnier r. de la Savaterie paroisse Saint-G. de Vieil § Don mutuel entre Girard POTIER dit la LIBERTE et Marie DUBOIS son ép., 1er février 1649; MC/ET/XXXIV/116
      donation; Potier dit la Liberté, Girard
    - VAULTIER (Jacqueline) § Inv. après décès de Jacqueline VAULTIER à la req. de Jean GUILBERT maître tourneur au marche neuf proche les boucheries, son mari, tuteur de Marie G. sa fille, 10 ans - En présence d'Antoine V. marchand boucher b de P., oncle et subrogé tuteur, 11 février 1649; MC/ET/XXXIV/116
      inventaire; Vaultier, Jacqueline
    - GUILBERT (Jean) maître tourneur au marché neuf prés les boncheris § Inv. après décès de Jacqueline VAULTIER à la req. de. .. son ép., tuteur de Marie G. sa fille, âgés de 10 ans, 11 février 1649; MC/ET/XXXIV/116
      inventaire; Guilbert, Jean
    - MULLOT (Antoinette) demeurant à Etampes § Mariage de Antoinette MULLOT fille de Guillaume M. marchand à Etampes avec Jehan GULBERT maître tourneur en bois, 13 février 1649; MC/ET/XXXIV/116
      contrat de mariage; Mullot, Antoinette
    - GUILBERT (Jehan) maître tourneur en bois demeurant au marché neuf paroisse Saint-Barth. § Mariage de... avec Antoinette MULLOT fille de Guillaume M. marchand à Etampes, 13 février 1649; MC/ET/XXXIV/116
      contrat de mariage; Guilbert, Jehan
    - CASTANDET (Jehan) Secr. et agent de Guy. de Mérignac veuve de Jh. de Pontac seigneur baron d'Anglante Pr. de Fr. au Guyenne § Obligation par Jehan CASTANDET à Sébastien MELINET bourgeois de Paris de la somme de 750 l.ts. restant dû or la pension qu'il devait depuis 4 ans, ainsi que de 92 l. qu'il lui avait prêtées pour le conduire à Bordeaux, 17 février 1649; MC/ET/XXXIV/116
      obligation; Castandet, Jean
    - VELLY en Normandie § Vente d'héritages situés à VELLY, 8 mars 1649; MC/ET/XXXIV/116
    - BARBOTE (Nicolas) maître imprimeur questionnaire juré du Parlement § Déclaration par Nicolas BARBOTE relative à sa succession, 14 mars 1649; MC/ET/XXXIV/116
      déclaration; Barbote, Nicolas
    - ST GEORGES (Sébastien de) Comm. ordinaire de la marin demeurant à Brest § Obligation par Sébastien de Saint-GEORGES à Guy de CAPEMENT marchand de vins, de la somme de 64 £. restant à lui payer pour nourriture et logement qui lui furent faits pendant 6 semaines., 14 mars 1649; MC/ET/XXXIV/116
      obligation; St Georges, Sébastien de
    - BIDAL (Benoît) bourgeois de Paris § Inventaire après décès de Benoît BIDAL à la req. de ses 5 enfants Tableaux., 16 mars 1649; MC/ET/XXXIV/116
      inventaire après décès; Asfeld, Benoît Bidal d' (158.-1649)
    - TABLEAUX § Inv. de Benoit BIDAL b de P., 16 mars 1649; MC/ET/XXXIV/116
    - CHAPEAUX de CASTOR § mention de 2 vieils CHAPEAUX de CASTOR ds un entreprise 30 sols ds l'inv. de Benoît BIDAL, 16 mars 1649; MC/ET/XXXIV/116
    - GUÉRET (Françoise) ép. de René Régnier marchand r. ? paroisse Saint-Martial § Ratification par Françoise GUÉRET, Annexé à l'acte: son extrait baptistaire des registres de Saint-Martial en date du 6-10-1623, fille de Jeh. G. marchand b de P. et Anne CAUL son ép., 30 mars 1649; MC/ET/XXXIV/116
      Guéret, Françoise
    - ILE NOTRE DAME § Bail pour 5 ans d'une grande maison à porte cochère située quai de Bourbon en l'ILE NOTRE DAME moy. 900 £. par an, 7 avril 1649; MC/ET/XXXIV/116
    - LA CONTRIE PERDRIX (Yves de) écuyer sr demeurant lieu conseiller secrétaire du roi M/on/ Cons de Fr. et de ses fin. avocat aux conseils d'Etat et Privé r. de Richelieu paroisse Saint-Eus/t/. § Traité avec François COSTE avocat en Pt, 10 avril 1649; MC/ET/XXXIV/116
      La Contrie Perdrix, Yves de
    - TABLEAUX § Inv. de Marie POULLE ép. de Nicolas de LAYNAT Commis. examinateur au Châtelet de Paris, 10 avril 1649; MC/ET/XXXIV/116
    - POULLE (Marie) § Inv. après décès de Marie POULLE à la requête de Nicolas de LAYNAT Comm. exam. au Châtelet de fils r. au Fèvre en la Cité, son mari, tuteur de Charlotte, 11 ans - Bernard, 9 ans - Cath. 7 ans - Nicolas Charles, 2 ans - Ses enfants mineurs - En la présence de Jean POULLE, contrôleur de la maison du Prince de Condé, oncle et subrogé tuteur, r. de la Savaterie paroisse Saint-Martial Tableaux - 3 luths - livres., 10 avril 1649; MC/ET/XXXIV/116
      inventaire; Poulle, Marie
    - BRUNET (Michel) marchand libraire imprimeur § Cautionnement par Arnould COTINET - Jh. ROGER - François PRENNERAY tous imprimeurs marchands libraires envers Pierre LE GOULX marchand papetier bourgeois de Paris pour Michel BRUNET de la somme de 1147 l.. que lui devait ledit défunt, 11 avril 1649; MC/ET/XXXIV/116
      Brunet, Michel (160.?-1660?)
    - POUSSIN (François) garde du sel de la prévôté de Paris quai de l'Horloge en l'Ile du Palais § Bail pour 3 années par François POUSSIN et Agnes POUSSIN veuve de Jh. DEGOURNAY maître barbier chirurgien b de P. r des Marmousets à Noël PETIT marchand mercier grossier joailler b de P. - d'une maison r. de la Barillerie à l'enseigne de la baleine moy. 1000 L. par an, 12 avril 1649; MC/ET/XXXIV/116
      bail; Poussin, François
    - LE MAIRE (Marie) + sur le Pont au Change § Inv. après décès de Marie LE MAIRE à la requête de François et Nicolas LE MAIRE marchands b de P. - de Ja. MOYNERIE écuyer sr de Chavigné Comm. ordinaire des guerres et Marie LE MAIRE son ép. cette dernière par représentation de Pierre LE MAIRE son père, héritière, de lad. défunte sa tante, 14 avril 1649; MC/ET/XXXIV/116
      inventaire; Le Maire, Marie
    - ST ANTOINE (fg) § Bail pour 3 années par les héritiers de Pierre BIZERET b de P. et Cath. BITERNE, son ep. à Marie GARNIER, fille majeure r. de Poitou au Marais du Temple d'une maison située au fg Saint-ANTOINE moy. 180 £. par an, 20 avril 1649; MC/ET/XXXIV/116
      bail; St Antoine, fg
    - ASSELIN (Pierre) greffier au greffe civil au Châtelet de Paris § Testament de Pierre ASSELIN 'estant de présent auprès du feu assis dans une chaise dans une petite Sallette ayant verre sur l'eau estant au derrière d'une boutique Pierre ASSELIN à la tournée du Pont Saint-Michel 'aultrement dicte la rue du repos Pierre ASSELIN', 5 mai 1649; MC/ET/XXXIV/116
      testament; Asselin, Pierre
    - MONTHOLON (Nicolas de) écuyer r. Bordelle proche la porte Saint-Marcel § Contrat d'échange entre Nicolas de MONTHOLON et Michel THIERRY officier de M/m/ la maréchal de Schomberg - d'une maison située à COLOMBES, 6 mai 1649; MC/ET/XXXIV/116
      échange; Montholon, Nicolas de
    - DU CORS (Maurice) maître tapissier courtepointier r. des Tournelles paroisse Saint-Paul § En suite d'une procuration de... en date du 26-9.46 figure une déclaration de Laurent DENISON, Cons. en la Cour des monnaies, son gendre attestant que 3 jours auparavant, une prêtre de la paroisse Saint-Paul, est venu lui remettre le testament ci dessus dud. DUCORS, pour servir à sa femme, fille de Perceval NOBLET et Jehanne FONTAINE dont led. défunt doit tuteur des enfants NOBLET, 7 mai 1649; MC/ET/XXXIV/116
      procuration; testament; déclaration; Du Cors, Maurice
    - GEORGES (Quiriace) maître pâtissier r. de la Vieille Drapperie § Inventaire après décès de Quiriace GEORGES à la requête de Marie CAIN, son ép. - En la présence de Claude MINARD maître boulanger rue Saint-Séverin et Monique JACQUARD son ép., soeur utérine dud. défunt - Tableaux - Atelier du pâtissier, 11 mai 1649; MC/ET/XXXIV/116
      inventaire; Georges, Quiriace
    - HARDY (Philippe) marchand b de P. Cour du Palais paroisse Saint-Barth. § Arrêté de compte entre Philippe HARDY et Pierre LE VIEULX marchand à Paris de la Tacherie paroisse Saint-Gervais, 15 mai 1649; MC/ET/XXXIV/116
      Hardy, Philippe
    - TAPISSERIES § Inv. de Marie NOBLET, 15 mai 1649; MC/ET/XXXIV/116
    - TABLEAUX § Inv. de Marie NOBLET, 15 mai 1649; MC/ET/XXXIV/116
    - NOBLET (Marie) veuve seconde noce Jh. LAGOGNE marchand b de P. première noce Roch VIEILLARD marchand bourgeois de Paris § Inventaire après décès de Marie NOBLET à la req. d'Estienne LE CAMUS marchand drapier b de P et Marie VIEILLARD son ép. Charles CHARAL marchand bourgeois de Paris r. Saint-Denis et Anne VIEILLARD son ép. Tts 2 héritières de lad. défunte leur mère - Tableaux - Tapisseries, 15 mai 1649; MC/ET/XXXIV/116
      inventaire; Noblet, Marie
    - AKAKIA (Martin) Cour, médecin, lecteur et professeur du roi en médecine rue des prouvelles paroisse Saint-Eustache § Bail durant 4 années par Martin AKAKIA à Daniel ROUSSEL marchand bourgeois de Paris, d'une maison lui appartenant située rue de la Juiverie paroisse de la Magd. moyennant 450 L. par an, 17 mai 1649; MC/ET/XXXIV/116
      bail; Akakia, Martin
    - LUCAS (Eustache) maître menuisier r. G. Langevin paroisse Saint-Frédéric § Trans/on/ entre .. à cause de note DEBIEVRE jadis sa femme veuve premières noce de Abraham LE MATRE maître peintre et sculpteur - Gilles LE MATRE maître menuisier Ja. de CEYSSAT bourgeois de Paris et Elis. LEFEBURE son ep. veuve de Florent LE MATRE maître menuisier - héritiers pour 1/2 dud. Abraham et sa femme - Et encore héritiers pour 1/2 d'Isaac LEMATRE, f.s desd défunts Abr., 28 mai 1649; MC/ET/XXXIV/116
      accord; Lucas, Eustache
    - DU VIGNAU (Charles) b de P. M. des 2 Ponts île N.D. § Inv. après décès de Charles DU VIGNAU à la req. de Marie MORANT son ép., tutrice de Louis, 12 ans - Marie, 7 ans - Claude, 4 ans 1/2 - Elis, 2 ans 1/2 - En la présence de Jh. MARTINET commis au greffe du Pt, cousin paternel et subrogé tuteur. Tableaux, 2 juin 1649; MC/ET/XXXIV/116
      inventaire; Du Vignau, Charles
    - TABLEAUX § Inv. de Charles DU VIGNAU b de P., 2 juin 1649; MC/ET/XXXIV/116
    - QUINSON (Guillaume de) Secr. des Fin. du duc d'Orleans § Inv. des titres dépendant de la succ. de Guillaume de QUINSON, 2 juin 1649; MC/ET/XXXIV/116
      inventaire; Quinson, Guillaume de
    - MONTFAULCON (prieuré Saint-Ja. de) ordre de Saint-Benoît diocèse de Nantes § Procuration par Léonard de CLUYE clerc tonsuré du diocèse de Limoges prieur de Saint-Ja. de MONTFAULCON pour résigner ce dernier en faveur d'Olivier POICTEVIN clerc au diocèse de Maillezais, prieur de Saint-Paul le Gaultier, ordre de Saint-Benoît, diocèse de Mans, 2 juin 1649; MC/ET/XXXIV/116
      procuration; Montfaulcon, prieuré Saint-Ja. de
    - BUYSTER (Philippe de) Sculpteur ordinaire du Roi demeurant aux Tuileries § mariage de Marie VANDALLE nièce de. .., à cause de Jehanne VANDALLE sa femme, le future fille de Josse VANDALLE blanchisseur du Roi avec Pierre HUGUET maître menuisier au fg Saint-Ja. fils de Guillaume H. maître menuisier aud. fg, 6 juin 1649; MC/ET/XXXIV/116
      contrat de mariage; Buyster, Philippe de
    - VANDALLE (Marie) jouissant de ses droits § Mariage de Marie VANDALLE fille Josse VANDALLE blanchis. du Roi avec Pierre HUGUET maître menuisier au fg Saint-Ja., fils de Guillaume H. maître menuisier aud. fg, 6 juin 1649; MC/ET/XXXIV/116
      contrat de mariage; Vandalle, Marie
    - CORPS (prieur Notre-Dame de) ordre de Saint-Benoit diocèse de Cahors § Procuration par Françoise DEGRASELIER, prieur de CORPS pour le résigner en son nom en faveur de Philippe LE BOEUF, prêtre, chanoine reg. de Saint-Augustin commandeur de Chaussin de l'Ordre de Saint-Esprit du diocèse de Paris, 12 juin 1649; MC/ET/XXXIV/116
      procuration
    - BRIE COMTE ROBERT § Contrat d'échange d'une maison à BRIE COMTE ROBERT contre divers héritages à LIVERDY, 15 juin 1649; MC/ET/XXXIV/116
      échange
    - VASON (chapelle Saint-Gilles de) ordre de Saint-Augustin diocèse du Mans § Procuration par François LE BOSSU châpelain de la chapelle à René SALLÉ clerc du diocèse du Mans demeurant à Bessé pour prendre possession de lad. chapelle obtenue en Cour de Rome, 17 juin 1649; MC/ET/XXXIV/116
      procuration; Vason, chapelle Saint-Gilles de
    - BERLAND (Charles de) conseiller aux Conseils d'Etat et Privé seigneur de Thomery et Sorbonne prieur de Saint-D. de la Chartre § Bail durant 4 ans par Charles de BERLAND à Philippe MAIGRET procureur au Châtelet, et Ja. ALLIN bourgeois de Paris d'une maison dépendant dudit prieuré moyennant 450 l. par an, 18 juin 1649; MC/ET/XXXIV/116
      bail; Berland, Charles de
    - MONTMARTRE § Titre Nouvel de maison et héritages situés à MONTMARTRE, 18 juin 1649; MC/ET/XXXIV/116
      titre nouvel
    - SUREAU (Jacques) marchand mercier quai de la Mégisserie § Mariage de Jacques SUREAU fils de Jehan S. marchand mercier à Pis avec Cath. FLECHET fille de Nicolas FLECHET maître chandelier en suif et Hélène REZÉ ép. en 1/è/ noce de Ja. PUCELLES marchand mercier, 20 juin 1649; MC/ET/XXXIV/116
      contrat de mariage; Sureau, Jacques